臺灣新竹地方法院刑事判決
111年度易字第752號
公訴檢察官  臺灣新竹地方檢察署檢察官
被      告  林世明



上列被告因竊盜案件，經檢察官提起公訴（111年度偵字第7378
號），因被告於準備程序進行中，就被訴事實為有罪之陳述，經
本院告知簡式審判程序意旨，並聽取當事人之意見後，裁定改依
簡式審判程序審理，判決如下：
    主    文
林世明犯踰越門扇竊盜罪，累犯，處有期徒刑柒月。
未扣案之犯罪所得鋼筋壹綑沒收，於全部或一部不能沒收或不宜
執行沒收時，追徵其價額。
    事實及理由
一、本案犯罪事實及證據，均引用附件檢察官起訴書之記載。另
    補充證據被告林世明於本院訊問時之自白。
二、論罪科刑：
　㈠按刑法第321條第1項第2款所謂毀越門扇，係指毀損或踰越門
    扇而言，而「門扇」者係指分隔住宅或建築物內外間之出入
    口之大門而言。依卷附監視器錄影畫面翻拍照片所顯示，被
    告係自工地大門下方縫隙鑽入工地內，此並據被告於偵訊時
    坦承不諱，該工地大門既為分隔工地內外之出入口，即屬刑
    法第321條第1項第2款所謂之「門扇」無訛，被告以身體鑽
    入大門下方門縫進入工地內，自屬踰越門扇之行為。
　㈡是核被告所為，係犯刑法第321條第1項第2款之踰越門扇竊盜
    罪。
　㈢被告前因搶奪、竊盜、違反毒品危害防制條例等案件，經本
    院107年度聲字第1266號裁定合併定應執行有期徒刑1年1月
    確定，經與他案接續執行後，於108年8月6日假釋出監付保
    護管束，於109年1月6日保護管束期滿視為執行完畢，有臺
    灣高等法院被告前案紀錄表附卷可據，並經本院向被告確認
    無誤。其受徒刑之執行完畢，5年以內故意再犯本案有期徒
    刑以上之罪，為累犯。參酌司法院大法官釋字第775號解釋
    意旨，本院認被告前已因竊盜案件入監矯正，且刑期非短，
    理應改過遷善，竟又再犯本案之罪，堪認其刑罰反應力薄弱
    ，爰依刑法第47條第1項規定，加重其最低本刑。
　㈣爰以行為人之責任為基礎，審酌被告恣意竊取他人財物，造
    成他人無辜受害並受司法程序之煩，所為實無足取，本當從
    重量刑。惟念及被告坦承犯行，兼衡其生活狀況、智識程度
    、素行、犯行造成之損害等一切情狀，量處如主文所示之刑
    。
　㈤被告之犯罪所得鋼筋1綑應依法諭知沒收，於全部或一部不能
    沒收或不宜執行沒收時，追徵其價額。
據上論斷，應依刑事訴訟法第273條之1第1項、第299條第1項前
段、第310條之2、第454條第2項，判決如主文。
本案經檢察官張凱絜提起公訴，檢察官黃翊雯到庭執行職務。
中　　華　　民　　國　　111 　年　　11　　月　　16　　日
                  刑事第四庭  法　官　楊祐庭
以上正本證明與原本無異。
如不服本判決應於收受本判決後20日內向本院提出上訴書狀，上
訴書狀應敘述具體理由。上訴書狀未敘述上訴理由者，應於上訴
期間屆滿後20日內補提理由書狀於本院(均須按他造當事人之人
數附繕本 )「切勿逕送上級法院」。 
中　　華　　民　　國　　111 　年　　11　　月　　16　　日
                              書記官  陳紀語
附錄本案論罪科刑法條：
刑法第321條：
犯前條第一項、第二項之罪而有下列情形之一者，處六月以上五
年以下有期徒刑，得併科五十萬元以下罰金：
一、侵入住宅或有人居住之建築物、船艦或隱匿其內而犯之。
二、毀越門窗、牆垣或其他安全設備而犯之。
三、攜帶兇器而犯之。
四、結夥三人以上而犯之。
五、乘火災、水災或其他災害之際而犯之。
六、在車站、港埠、航空站或其他供水、陸、空公眾運輸之舟、
    車、航空機內而犯之。
前項之未遂犯罰之。
附件：
臺灣新竹地方檢察署檢察官起訴書　
                                     111年度偵字第7378號
　　被　　　告　林世明　男　46歲（民國00年0月0日生）
　　　　　　　　　　　　住○○市○區○○路000巷00弄00號
                        (另案於法務部○○○○○○○○附                         設勒戒處所執行觀察勒戒中)
　　　　　　　　　　　　國民身分證統一編號：Z000000000號
上列被告因竊盜案件，已經偵查終結，認應該提起公訴，茲將犯
罪事實及證據並所犯法條分敘如下：
　　　　犯罪事實
一、林世明前因搶奪、違反毒品危害防制條例等案件，經法院判
    決處有期徒刑確定，於民國108年8月6日縮短刑期假釋出監
    ，於109年1月6日縮刑期滿視為執行完畢。詎其不知悔改，
    於111年4月21日上午4時許，見陳柏宏所管領、位於新竹市○
    ○路00號至33號間建築工地，於該時段無人看管，認有機可
    趁，意圖為自己不法之所有，基於竊盜之犯意，從上開工地
    大門下方門縫鑽入工地，竊取工地內放置之鋼筋1綑(價值約
    新臺幣2000元)，自大門門縫鑽出後，將鋼筋自工地內拖出
    竊取得手後，駕駛車牌號碼0000-00號自用小客車離去。
二、案經陳柏宏訴由新竹市警察局第三分局報告偵辦。
　　　　證據並所犯法條
一、證據清單:
(一)被告林世明警詢、偵查中供述。
(二)告訴人陳柏宏警詢中指訴。
(三)現場監視器錄影光碟、照片截圖、現場採證照片。
(四)車牌號碼0000-00號自用小客車公路監理電子閘門系統查詢
    資料。
(五)刑案資料查註紀錄表。
二、核被告林世明所為，係犯刑法第321條第1項第2款之踰越門
    扇竊盜罪嫌，被告曾受有期徒刑之執行完畢，有本署刑案資
    料查註紀錄表附卷可佐，其於5年內故意再犯本件有期徒刑
    以上之罪，為累犯，請參照大法官會議釋字第775號解釋意
    旨，審酌是否依刑法第47條第1項規定，加重其刑。被告犯
    罪所得，請依刑法第38條之1第1項前段、第3項宣告沒收，
    如全部或一部不能沒收或不宜執行沒收時，追徵其價額
三、依刑事訴訟法第251條第1項提起公訴。
　　此　致
臺灣新竹地方法院
中　　華　　民　　國　 111　  年　  8     月　　18    日
                          　　檢　察　官　張凱絜
本件正本證明與原本無異
中　　華　　民　　國　 111　　年　　8     月　　24　　日
　　　　　　　　　　　　　　　書　記　官  許戎豪